臺灣高雄地方法院民事判決　　　　　　　　95年度簡字第34號
原　　　告　甲○○
被　　　告　乙○○
上列當事人間刑事附帶民事訴訟請求損害賠償事件，經本院刑事
庭裁定移送民事庭審理（95年度簡上附民字第37號），本院於民
國96年6 月29日言詞辯論終結，判決如下：
    主  文
被告應給付原告新台幣陸萬元及自民國九十六年一月十六日起至
清償日止，按週年利率百分之五計算之利息。
原告其餘之訴駁回。
訴訟費用由被告負擔百分之二十，餘由原告負擔。
原告假執行之聲請駁回。
    事實及理由
一、本件被告經合法通知，未於言詞辯論期日到場，核無民事訴
    訟法第386 條所列各款情形，爰依原告之聲請，由其一造辯
    論而為判決。
二、原告主張：被告邀約其於民國95年3 月7 日晚上9 時40分許
    ，在高雄市前鎮區○○○路967 號旁（下稱系爭時地）協商
    債務，無法達成共識欲離去時，被告與同往之不詳姓名男子
    ，共同基於傷害之犯意聯絡，由被告將其抱住，再由該不詳
    姓名男子出手對其毆打，致其受有右額瘀腫、鼻梁、上唇及
    前頸多處破皮、左眼眶瘀腫、鞏膜出血、右顎腫傷、牙齦牙
    齒疼痛、咳嗽帶血等傷害（下稱系爭傷害），依侵權行為之
    法律關係請求非財產上損害新台幣（下同）30萬元；並聲明
    ：(一)被告應給付原告30萬元，及自起訴狀繕本送達翌日起至
    清償日止，按週年利率5 ％計算之利息；(二)原告願供擔保請
    宣告假執行。
三、被告雖未於言詞辯論時到場，惟依其於準備程序時抗辯：(1)
    其未毆打原告，無賠償責任可言；(2)原告應徵訴外人松隆通
    運有限公司（下稱松隆公司）司機，其所有車牌號碼KU-651
    號營業貨櫃曳引車（下稱系爭車輛）靠行於松隆公司，被告
    無照駕駛系爭車輛，致系爭車輛車牌被吊扣3 個月，為賠償
    該段時間系爭車輛無法營業之損失，協議以每月3 萬元計，
    由原告簽發金額各3 萬元之支票交其提領以為清償（交通罰
    款部分另為賠償），上開支票有如附表所示2 張經提領而遭
    退票，如本件確有賠償責任，可以上開票款債權抵銷；並聲
    明：(一)原告之訴駁回；(二)如受不利之判決，願供擔保，聲請
    免為假執行。
四、原告就其主張受有系爭傷害之事實，已提出驗傷診斷書1 份
    為證，且為被告所不爭執，自堪信為真實。而被告仍執上開
    情詞置辯，則本件爭執即在於：(一)原告所受系爭傷害與被告
    有無關連？(二)原告之請求有無理由？本院分述判斷意見如下
    ：
  (一)關於原告所受系爭傷害與被告有無關連：
    系爭傷害驗傷時間為95年3 月7 日晚上10時11分，有驗傷診
    斷書附卷可稽（詳高雄市政府警察局前鎮分局高市警前分偵
    字第0950005765號卷【下稱前鎮分局卷】），而被告於偵查
    中陳稱：確於系爭時地與原告處理支票問題，且有拉住原告
    不讓他走等語（見高雄地方法院檢察署95年度偵字第10379
    號卷第10頁），警詢時亦自陳：於系爭時地確有摟住原告肩
    膀，因而發生拉扯，然後原告即蹲下並說打人等詞（詳前鎮
    分局卷）。經查，本件兩造處理票據等債務之時間為95年3
    月7 日晚上9 時40分許，同日晚上10時11分，原告即至位於
    高雄市苓雅區○○○路162 號之阮綜合醫院治療並驗傷，時
    間僅相隔33分許，被告既於刑案偵查中承認當時雙方有拉扯
    動作，原告並有蹲下之情形，足見雙方確有肢體碰觸，而在
    雙方肢體碰觸後約30分鐘左右之短暫時間內，原告至醫院驗
    出上開包括頭部、臉部、頸部之系爭傷害，顯見上開傷害確
    由被告所造成，是原告主張係被告將其抱住，由另一名不詳
    姓名男子對其毆打，即堪採信，所辯未予毆打，尚無可採，
    本院95年度簡上字第754 號傷害案件亦認被告確與不詳男子
    共同傷害原告之身體，有判決書1 份附卷可據（詳本院卷第
    5 頁），亦同此認定。
  (二)關於原告之請求有無理由：
    1.按因故意或過失，不法侵害他人之權利者，負損害賠償責
      任；數人共同不法侵害他人之權利者，連帶負損害賠償責
      任；不法侵害他人之身體、健康、名譽、自由、信用、隱
      私、貞操，或不法侵害其他人格法益而情節重大者，被害
      人雖非財產上之損害，亦得請求賠償相當之金額，民法第
      184 條第1 項前段、第185 條前段、第195 條第1 項前段
      分別定有明文。而被告既與不詳姓名男子合力毆打原告，
      使原告受有系爭傷害，自屬共同不法侵害原告之身體，被
      告之不法行為與原告所受傷害間自有因果關係，依上規定
      所示，對於原告所受非財產上之損害，即應與該不詳姓名
      男子負連帶賠償責任。
    2.本院審酌原告所受右額瘀腫、鼻梁、上唇及前頸多處破皮
      、左眼眶瘀腫、鞏膜出血、右顎腫傷、牙齦牙齒疼痛、咳
      嗽帶血等傷害，受傷處均於頭、頸部等人體重要部位，且
      包含右額、鼻樑、上唇、前頸、左眼眶、鞏膜、右顎、牙
      齦、牙齒等範圍甚廣，然所造成之傷害多屬瘀腫、破皮等
      皮肉傷，而原告陸軍官校專修班畢業，目前從事代書工作
      ，93、94年平均所得236,598.5 元（【23,184＋450,013
      】÷2 ＝236,598.5） ，名下有汽車3 輛，然財產總額為
      0 ，被告國小畢業，目前無工作，93、94年無所得，名下
      有土地2 筆，價值數十萬元（詳本院卷第14頁起稅務電子
      閘門財產所得調卷明細表、第25頁、40頁準備程序筆錄）
      ，認被告與該不詳姓名男子應連帶賠償之非財產上損害應
      核定為6 萬元。
    3.次按因故意侵權行為而負擔之債，其債務人不得主張抵銷
      ，民法第339 條定有明文。而本件被告與該不詳男子故意
      毆打原告，對原告所負非財產上損害賠償責任，自屬因故
      意侵權行為而負擔之債，依上規定所示，被告即不得以對
      原告之債權主張與本件債務抵銷，從而被告所為抵銷之抗
      辯即無理由。
五、綜上所述，原告訴請被告給付6 萬元及自起訴狀繕本送達翌
    日即96年1 月16日起至清償日止，按週年利率5 ％計算之法
    定遲延利息，依法尚無不合，應予准許。至超過上開範圍之
    請求，依法尚無理由，應予駁回。
六、本件係第一審刑事簡易判決之案件，上訴至第二審地方法院
    合議庭時，被害人即原告始提起附帶民事訴訟請求被告賠償
    ，而由本院刑事庭裁定移送民事庭審理，而因附帶民事訴訟
    係附隨於刑事訴訟進行，刑事判決部分既然不得上訴，附帶
    民事訴訟之判決，刑事訴訟法又無例外得上訴之規定，自亦
    不得上訴，是原告勝訴部分亦無宣告假執行之必要，而原告
    敗訴部分假執行之聲請亦失所依附，從而原告假執行之聲請
    即均無理由，應予駁回。
七、據上論結，原告之訴為一部有理由，一部無理由，依民事訴
    訟法第385 條第1 項前段、第79條，判決如主文。
中　　華　　民　　國　　96　　年　　7 　　月　　20　　日
                  民事第一庭審判長法  官  陳嘉惠
                                  法  官  廖純卿
                                  法　官　鄭峻明
正本係照原本作成。
本判決不得上訴。
中　　華　　民　　國　　96　　年　　7 　　月　　20　　日
                                  書記官　鍾淑美
附表：
┌─┬───┬──────┬────┬────┬────┬─────┐
│編│發票人│付　款　人  │帳    號│票面金額│ 發票日 │支票號碼  │
│號│      │            │        │(新台幣)│        │          │
├─┼───┼──────┼────┼────┼────┼─────┤
│１│甲○○│臺灣中小企業│3714一1 │3萬元   │95年2 月│AT0000000 │
│  │      │銀行鳳山分行│        │        │18日    │          │
├─┼───┼──────┼────┼────┼────┼─────┤
│2 │甲○○│臺灣中小企業│3714一1 │3萬元   │95年3 月│AT0000000 │
│  │      │銀行鳳山分行│        │        │18 日   │          │
└─┴───┴──────┴────┴────┴────┴─────┘
